# 母公司是否可以确认处置的同一控制下企业合并子公司投资收益

提问人：jofenchan 时间：2021-11-09 18:03:00
问题描述：A公司旗下有三个全资子公司B、C、D，由于历史原因A公司母公司个别报表未分配利润为负值，A公司想通过把B、C子公司转让给D子公司，在母公司个别报表确认投资收益，从而让母公司个别报表未分配利润转为正数，合并层面再抵消，转让没有商业实质且不公允，请问一下老师，这样做可以吗？合规吗？如果母公司能确认投资收益，那么是否需要缴纳所得税？

回答人：chenyiwei
既然“转让没有商业实质且不公允”，那么不能确认投资收益。应将内部转让款项超出被转让标的股权公允价值的差额，作为母公司收回对受让方子公司的长期股权投资处理。例如，标的股权的公允价值为 200 ，长期股权投资（对B、C）的原账面价值为 150 ，转让价格为 220 ，则分录：
借：银行存款/其他应收款 220 ，贷：长期股权投资——B、C 150，贷：投资收益 50 ，贷：长期股权投资——D 20